臺灣苗栗地方法院刑事判決
110年度交簡上字第15號
上  訴  人  
即  被  告  謝金潤


上列上訴人即被告因公共危險案件，不服本院民國110年3月31日
110年度苗交簡字第193號第一審刑事簡易判決（聲請簡易判決處
刑書案號：110年度偵字第671號），提起上訴，本院管轄之第二
審合議庭判決如下：
    主  文
上訴駁回。　　
    理  由
一、本案經本院審理結果，認原審判決認事、用法及量刑均無不
    當，應予維持。另本案除增列「上訴人即被告謝金潤（下稱
    被告）於本院審理時之自白」為證據外，其餘犯罪事實、證
    據及理由均引用如附件原審刑事簡易判決書（含臺灣苗栗地
    方檢察署檢察官聲請簡易判決處刑書）之記載。
二、上訴意旨略以：因為我有憂鬱症、糖尿病及胰臟發炎等疾病
    ，又因退休無收入，爰請求法院能改判較輕之刑等語。　
三、按法官於有罪判決中，究應如何量處罪刑，為實體法賦予審
    理法官裁量之刑罰權事項，法官行使此項裁量權，自得依據
    個案情節，參諸刑法第57條所定各款犯罪情狀之規定，於該
    法定刑度範圍內，基於合義務性之裁量，量處被告罪刑；又
    刑之量定係事實審法院得自由裁量之事項，若其未有逾越法
    定刑之範圍，且亦非明顯違背正義者，即不得遽指為違法（
    最高法院76年度台上字第4984號判決意旨參照）。次按，刑
    罰之量定，固屬法院自由裁量之職權行使，但仍應審酌刑法
    第57條所列各款事由及一切情狀，為酌量輕重之標準，並非
    漫無限制；在同一犯罪事實與情節，如別無其他加重或減輕
    之原因，下級審法院量定之刑，亦無過重或失輕之不當情形
    ，則上級審法院對下級審法院之職權行使，原則上應予尊重
    （最高法院85年度台上字第2446號判決意旨參照）。經查，
    原審就據以認定被告酒後駕車之證據及理由業已敘明，認被
    告罪證明確，因而適用刑事訴訟法第449條第1項前段、第3
    項、第454條第2項，刑法第185條之3第1項第1款、第41條第
    1項前段、第42條第3項前段，刑法施行法第1條之1第1 項等
    規定，就量刑理由亦說明審酌酒後不開車之觀念，多年來已
    透過學校教育、政府宣導及各類媒體廣為傳達各界周知，且
    被告前因公共危險案件，經臺灣苗栗地方檢察署檢察官以96
    年度偵字第1189號為緩起訴處分確定，又因公共危險案件，
    經本院以103年度苗交簡字第183號判決判處有期徒刑5月確
    定等情，有臺灣高等法院被告前案紀錄表等件存卷可參（見
    原審卷第9頁），則被告對於酒後不得駕車及飲酒駕車行為
    之危險性，應具有相當程度之認識，卻仍於飲用酒類後駕駛
    動力交通工具上路，經警實施酒測時，吐氣所含酒精濃度已
    高達每公升1.17毫克，況被告本件酒後騎乘電動自行車之行
    為，已因其酒醉狀態，發生自行跌落路面之情形，罔顧公眾
    往來之交通安全，對不特定多數用路人及駕駛人自身之生命
    、身體、財產均帶來高度危險性，所為實屬不該，惟考量被
    告並未實際造成他人生命、身體、財產之損害，兼衡被告犯
    後坦承犯行之態度，於警詢時自陳所受教育程度為高中畢業
    ，職業為清潔隊，家庭經濟狀況小康（見偵卷第10頁）等一
    切情狀，量處如原審主文所示之刑，並諭知有期徒刑易科罰
    金及罰金易服勞役之折算標準。從而，本院審酌全案情節，
    核原審認事用法並無違誤，自屬允當，且已斟酌刑法第57條
    各款所列情狀，未逾越法定刑度，亦未有過重或失輕之不當
    情形，量刑應屬妥適。被告主張原審量刑過重，請求改判較
    輕之刑，非有理由，被告之上訴應予駁回。
據上論斷，應依刑事訴訟法第455條之1第1項、第3項、第368條
、第373條，判決如主文。
本案經檢察官鄭葆琳、陳昭銘聲請簡易判決處刑，經檢察官簡泰
宇到庭執行職務。
中　　華　　民　　國　　110 　年　　8 　　月　　31　　日
                  刑事第一庭  審判長法　官  魏宏安
　  　　　　　　　                  法  官  朱俊瑋 
　　　　　　　　　                  法  官　許文棋
以上正本證明與原本無異。　　　　　　　　　　　　　　　　
本件不得上訴。　　　　　　　　　　　　　　　　
       　　                     　　書記官　周曉羚
中　　華　　民　　國　　110 　年　　8 　　月　　31　　日